【裁判字號】    98,聲,220
【裁判日期】    980316
【裁判案由】    返還提存物
【裁判全文】
臺灣臺南地方法院民事裁定               98年度聲字第220號
聲  請  人  中國信託商業銀行股份有限公司
法定代理人  乙○○
相  對  人  甲○○
上列當事人間聲請返還提存物事件，本院裁定如下：
    主      文
本院九十三年度存字第二０七八號提存事件聲請人所提存之擔保
金中央政府建設公債九十一年度甲類第十一期登錄債票面額新台
幣壹拾萬元，准予返還。
聲請程序費用由相對人負擔。
    理      由
一、按訴訟終結後，供擔保人證明已定20日以上之期間，催告受
    擔保利益人行使權利而未行使，或法院依供擔保人之聲請，
    通知受擔保利益人於一定期間內行使權利並向法院為行使權
    利之證明而未證明者，法院應依供擔保人之聲請，以裁定命
    返還其提存物；前開規定，於其他依法令供訴訟上之擔保者
    準用之，民事訴訟法第104條第1項第3款、第106條分別定有
    明文。
二、本件聲請人（概括承受原假扣押債權人花蓮區中小企業銀行
    股份有限公司之權利義務）與相對人間聲請假扣押事件，聲
    請人前遵本院93年度裁全字第3859號民事假扣押裁定，為擔
    保假扣押，曾提供中央政府建設公債91年度甲類第11期登錄
    債票面額新台幣10萬元為擔保金，並以本院93年度存字第20
    78號提存事件提存在案。
三、茲聲請人主張，該假扣押事件經聲請人為假扣押執行後，業
    經聲請人聲請撤回假扣押執行而告終結，聲請人復於訴訟終
    結後，具狀聲請本院催告受擔保利益人即相對人於20日內行
    使權利，經本院以97年度聲字第1458號裁定命相對人於裁定
    送達後20日內，就本院93年度執全字第1835號假扣押執行所
    受之損害，向聲請人行使權利，該裁定已於民國98年2月16
    日確定，惟相對人迄今仍未行使，爰依首開規定，聲請發還
    擔保金，並提出本院97年度聲字第1458號裁定、93年度裁全
    字第3859號裁定、93年度存字第2078號提存書各1份為證，
    且經本院依職權調取本院93年度裁全字第3859號（含93年度
    執全字第1835號）、93年度存字第2078號、97年度聲字第14
    58號等卷宗查核屬實，而相對人並未對受擔保之金額為任何
    訴訟上之請求，亦有本院民事紀錄科查詢表1份在卷可稽，
    從而聲請人聲請發還擔保金，自無不合，應予准許。
四、依民事訴訟法第95條、第78條，裁定如主文。
中    華    民    國    98    年    3     月    16    日
                  民事第一庭    法  官  蘇正賢
以上正本係照原本作成
如對本裁定抗告須於裁定送達後10日內向本院提出抗告狀，並應
繳納抗告裁判費新台幣1,000元整。
中    華    民    國    98    年    3     月    16    日
                                書記官  陳美萍


司法院資訊處製作；財團法人民間司法改革基金會備份。
